臺灣臺東地方法院交通案件裁定
原處分機關　　交通部公路總局高雄區監理所台東監理站
異　議　人　　甲○○○
右列異議人因違反道路交通管理處罰條例案件，對於交通部公路
總局高雄區監理所臺東監理站於民國九十四年七月十五日所為之
處分〈原處分案號：東監違字第裁八一─Ｔ00000000號
及東監違字第裁八一─Ｔ00000000號〉，聲明異議，本
院裁定如左：
    主  文
原處分均撤銷。
甲○○○不罰。
    理  由
一、本件原處分意旨略以：異議人即受處分人甲○○○名下所有
    之車牌號碼ＷＲ－０六八九號自用小客車（下稱系爭車輛）
    牌照因逾期檢驗而遭註銷，竟仍分別於民國九十二年七月二
    十九日下午二時四十分許及同年九月二十三日下午四時五十
    分許，由黃郁文駕駛，於台東市○○路段先後為台東縣警察
    局交通警察隊（下稱舉發機關）員警掣單舉發，因認異議人
    違反道路交通管理處罰條例第十二條第一項第四款、第二項
    之規定，乃分別裁處異議人罰鍰各新臺幣〈下同〉一萬零八
    百元等語。
二、異議意旨則以：系爭車輛雖登記於異議人名下，但是，系爭
    車輛實際上使用人為黃郁文，異議人僅係受鄰居即第三人張
    鈺玲之請託，為方便第三人辦理貸款才於九十一年二月六日
    將系爭車輛過戶到異議人名下，異議人與系爭車輛使用人黃
    郁文素不相識，接到罰單有設法通知並將罰單交付給黃郁文
    收受，而且系爭車輛遭註銷牌照，不得再行駛之事實為實際
    駕駛人所明知，是本件違規實均不應歸責於異議人，為此聲
    明異議等語。
三、按使用註銷之牌照行駛者，處汽車所有人新臺幣三千六百元
    以上一萬零八百元以下罰鍰，並禁止其行駛，其牌照扣繳之
    。道路交通管理處罰條例第十二條第一項第四款、同條第二
    項分別定有明文。又該條例關於車輛所有人之處罰，如應歸
    責於車輛駕駛人者，處罰車輛駕駛人，同條例第八十五條第
    二項亦有明文規定。
四、經查：系爭車輛名義上登記為異議人所有，並因逾期未檢驗
    ，經原處分機關註銷牌照乙節，為異議人及駕駛人黃郁文所
    不爭執，復有公路監理電子閘門車號查詢汽車車籍一紙在卷
    足憑，應堪認定。惟查，本件違規行為，係由系爭車輛實際
    所有權人即證人黃郁文所駕駛使用，並因使用註銷之牌照行
    駛經舉發機關員警掣單舉發乙情，有台東縣警察局舉發違反
    道路交通管理事件通知單影本二紙附卷可稽，而系爭車輛確
    係黃郁文所有，但因借給訴外人張鈺玲辦理貸款使用，乃同
    意交由張女將其所有權辦理登記為異議人所有，伊並不認識
    異議人，系爭車輛為其駕駛使用，相關稅金則由訴外人張鈺
    玲負責繳納等情，業據證人黃郁文到庭證述屬實無誤，足見
    系爭車輛確如異議人所稱，乃黃郁文駕駛使用，又異議人確
    實不知系爭車輛已遭註銷牌照，亦不知黃郁文於牌照經註銷
    後仍違規行駛等情亦堪以認定，應認異議人並無過失可言，
    本件違規行為顯均應歸責於車輛駕駛人黃郁文，揆諸前開規
    定，自應處罰該車輛駕駛人，始為適法。從而，原處分之裁
    罰均難認為合法，自應由本院將原處分機關之處分均撤銷，
    以資適法。
五、據上論斷，應依道路交通案件處理辦法第二十條前段，裁定
    如主文。
中    華    民    國    九十四    年  十  月　　七　　日
                        交通法庭  法　官  李勝琛
右正本證明與原本無異
如不服本裁定應於送達後五日內向本院提出抗告狀
                                  書記官  張夜明
中　　華　　民　　國　　九十四　　年　十　月　　七　　日
